【裁判字號】    99,上訴,2637
【裁判日期】    990805
【裁判案由】    搶奪等
【裁判全文】
臺灣高等法院刑事判決                99年度上訴字第2637號
上  訴  人
即  被  告  丁○○
上列上訴人即被告因搶奪等案件，不服臺灣基隆地方法院98年度
訴字第1141號，中華民國99年5 月28日第一審判決（起訴案號：
臺灣基隆地方法院檢察署98年度偵字第3942號），提起上訴，本
院判決如下：
    主  文
上訴駁回。
    理  由
一、觀之本案被告丁○○所提出之上訴狀，僅記載其對於原審判
    決事實欄貳一(二)、(四)、(十)所示三件竊盜案件之判決部分，提
    起上訴。至對原審其餘之判決，並未聲明不服，該些部分之
    原審判決業經確定，不在本院本件審理之範圍，合先敘明。
二、按不服地方法院之第一審判決而上訴者，應向管轄第二審之
    高等法院為之。上訴書狀應敘述具體理由。上訴書狀未敘述
    上訴理由者，應於上訴期間屆滿後20日內補提理由書於原審
    法院，逾期未補提者，原審法院應定期間先命補正。第二審
    法院認為上訴書狀未敘述理由或上訴有第362 條前段之情形
    者，應以判決駁回之。但其情形可以補正而未經原審法院命
    其補正者，審判長應定期間先命補正。刑事訴訟法第361 條
    、第367 條，分別定有明文。所謂不服第一審判決之具體理
    由，必係依據卷內既有訴訟資料或提出新事證，指摘或表明
    第一審判決有何採證認事、用法或量刑等足以影響判決本旨
    之不當或違法，而構成應予撤銷之具體事由，始克當之（例
    如：依憑證據法則具體指出所採證據何以不具證據能力，或
    依憑卷證資料，明確指出所為證據證明力之判斷如何違背經
    驗、論理法則）；倘僅泛言原判決認定事實錯誤、違背法令
    、量刑失之過重或輕縱，而未依上揭意旨指出具體事由，或
    形式上雖已指出具體事由，然該事由縱使屬實，亦不足以認
    為原判決有何不當或違法者（例如：對不具有調查必要性之
    證據，法院未依聲請調查亦未說明理由，或援用證據不當，
    但除去該證據仍應為同一事實之認定），皆難謂係具體理由
    ，俾與第二審上訴制度旨在請求第二審法院撤銷、變更第一
    審不當或違法之判決，以實現個案救濟之立法目的相契合，
    並節制濫行上訴（最高法院97年度臺上字第892 號判決參照
    ）。是以上訴人之上訴書狀或補提之上訴理由書，雖有敘述
    上訴理由，惟並未具體敘述第一審判決有上述違法、不當情
    形，即與未敘述具體理由無異，其所為上訴，即不符合上訴
    之法定要件。
二、本件上訴人即被告丁○○不服原判決關於事實欄貳一(二)、(四)
    、(十)所示三件竊盜案件之判決，提起上訴，理由書載稱：其
    就原審判決事實欄貳一(二)、(四)、(十)所示三件竊盜案件，均係
    主動向警方供明，合於自首減刑之要件，乃原審並未予以減
    輕其刑，均有未恰云云。
三、經查：
  (一)原判決事實欄貳一(十)所示竊盜案件部分，乃認定已經確定之
    同案被告賴俊吉於98年8 月30日中午12時許，騎乘前述CWQ-
    177 號機車，至基隆市中山區○○○路大船入港隧道回車塔
    內，再以機車置物箱內之扳手一支，拆下戊○○所有而停放
    在該處之AF5-263 號機車車牌一面，再至附近懸掛在該CWQ-
    177 號機車上，而該CWQ-177 號車牌則隨手丟棄之云云。是
    原審並未認定本案被告丁○○有犯此部分竊盜犯行，乃被告
    丁○○竟對於原審此部分判決提起上訴，於法即有違誤。
  (二)另觀之卷附基隆市警察局第四分局刑事案件報告書，得知警
    方依據被告丁○○搶奪案件之犯罪現場監視器畫面資料，早
    於被告丁○○到案前即已發覺其與同案被告賴俊吉先後共同
    騎乘被害人邱瀚民、丙○○所失竊之JWT-529 號、GYA-632
    號機車（即原審判決事實欄貳一(二)、(四)竊盜犯行），下手搶
    奪被害人邱謝寶連、甲○頸上之金項鍊（即原審判決事實欄
    貳一(三)、(五)竊盜犯行），此並有卷附犯罪現場監視器畫面照
    片足憑（見偵查卷第92-93 頁、第76-82 頁）。是在被告丁
    ○○於98年8 月31日到案前，警方早因被害人乙○○○、甲
    ○之報案，早已由犯罪現場之監視器畫面顯示，得知行搶被
    害人邱謝寶連、甲○頸上之金項鍊之歹徒即被告丁○○、賴
    俊吉乃共同騎乘被害人邱瀚民、丙○○所失竊之JWT-529 號
    、GYA-632 號機車犯案。綜上，被告丁○○縱事後向警方自
    白犯行，亦核與自首之要件有所不符。再查原審關於被告丁
    ○○夥同同案被告賴俊吉共同行竊被害人邱瀚民、丙○○所
    有之JWT-529 號、GYA-632 號機車部分，已經詳述認定事實
    之證據與論罪科刑之理由。本院經核原審既已詳敘認定事實
    所憑證據、認定理由及量刑依據。從形式上觀察，原判決並
    無認定事實錯誤、量刑瑕疵或違背法令之情形。
四、被告丁○○本件之上訴理由並未具體指述原審有何認事用法
    之違誤。另查原審於量刑時就認定被告丁○○就夥同同案被
    告賴俊吉共同行竊被害人邱瀚民、丙○○所有之JWT-529 號
    、GYA-632 號機車部分（即原審判決事實欄貳一(二)、(四)竊盜
    犯行）犯罪之理由及過程詳為審酌並敘明理由在案，核無認
    事用法之違誤，或量刑刑度有何違法或不當情事。綜上，被
    告上訴意旨並未具體指摘原審判決關於認定事實、適用法律
    及量刑等事項，究竟有何違法或不當之具體情形。依上開說
    明，本件被告丁○○之上訴，顯無具體理由而不合法定程式
    應予駁回，並不經言詞辯論為之。
五、據上論斷，依刑事訴訟法第367 條前段、第372 條，判決如
    主文。
中    華    民    國    99    年    8     月    5     日
                  刑事第九庭審判長法  官  陳貽男
                                  法  官  楊炳禎
                                  法  官  周盈文
以上正本證明與原本無異。
不得上訴。
                                  書記官  張郁琳
中    華    民    國    99    年    8     月    5     日

司法院資訊處製作；財團法人民間司法改革基金會備份。
